【裁判字號】    88,簡上,235
【裁判日期】    890405
【裁判案由】    分配紅利
【裁判全文】
臺灣士林地方法院民事判決  八十八年度簡上字第二三五號
    上  訴  人  致伸實業股份有限公司
    法定代理人  丙○○
                              .
    訴訟代理人  潘正芬律師
                章修璇律師
    被  上訴人  甲○○        .
    訴訟代理人  乙○○律師
右當事人間請求分配紅利事件，上訴人對於中華民國八十八年八月二十五日本院內湖
簡易庭八十七年度湖簡字第七五二號第一審判決提起上訴，本院判決如左：
    主  文
上訴駁回。
第二審訴訟費用由上訴人負擔。
    事  實
甲、上訴人方面：
  一、聲明：
  （一）原判決廢棄。
  （二）右廢棄部分，被上訴人在第一審之訴駁回。
  （三）第一、二審訴訟費用由被上訴人負擔。
  二、陳述：除與原審判決書所載者相同茲予引用外，補稱：
  （一）「年終獎金」即係勞動基準法第二十九條所稱之「獎金」：
      原審判決謂勞動基準法第二十九條所稱獎金「應與公司法第二百三十五條所
        稱之分紅性質相同，均係於稅後盈餘中發放，而異於我國民間習俗於農曆年
        前無論盈虧之年終獎金（稅前）」之見解，係援用勞委會（78）臺勞動二字
        第０一八七四號函釋之見解。惟該函釋謂「所稱獎金『似』與公司法第二百
        卅五條所稱之分紅性質相同，均係於稅後盈餘中發放」，由其使用「似」一
        字，可見其並不確定此見解是否正確。
      原判決謂「勞基法第二十九條之獎金，異於我國民間習俗於農曆年前無論盈
        虧之年終獎金」，並不正確。事實上，事業單位因虧損以致發不出年終獎金
        之事，並非無有。而且勞動基準法第二十九條僅規定公司有盈餘時，才應發
        放獎金或紅利，此乃係兼顧平衡勞資雙方利益所設之規定。亦即，站在保障
        勞工權益之立場，勞動基準法課以事業單位發放獎金或紅利之義務，惟法律
        又不可強求事業單位在無盈餘之情況下，仍負有發放獎金或紅利之義務，故
        有此衡平規定。換言之，此乃法律對於事業單位保障員工權益之最低要求。
        倘事業單位自願負擔較高標準之保障義務，而於虧損之情形下仍發放年終獎
        金予員工，則此時之年終獎金當更符合勞動基準法第二十九條之宗旨，從而
        不應將其排除在第二十九條所稱「獎金」之外。
      勞動基準法施行細則第十條第二款對「獎金」有明文解釋，已明文將「年終
        獎金」解釋為勞動基準法第二十九條所謂之「獎金」，則原判決實不可悖於
        此規定，而將「年終獎金」排除在外。況被上訴人於原審亦已自認勞動基準
        法第二十九條所稱之「獎金」，尚難「專指」年終獎金，亦即除年終獎金外
        ，尚包含其他獎金在內，由此可知其自認「年終獎金」係屬本條所謂之「獎
        金」。
      原審以「稅前」、「稅後」作為區分事業單位所發放之獎金是否為勞基法第
        二十九條所謂「獎金」之時點，實係誤解勞動基準法第二十九條規定。因為
        公司縱使尚未實際繳納稅款，仍可在營業年度終了時，依公司之帳冊算出在
        繳納稅捐、彌補虧損及提列股息、公積金後，公司之盈虧情形，並決定發放
        獎金。而所謂「營業年度」，依內政部之解釋及學者之見解，係指一月一日
        至十二月三十一日，故公司當可在隔年元月份，算出公司盈虧而於農曆年前
        發放年終獎金予員工。而此時發放之年終獎金，當然即係勞動基準法第二十
        九條所規定之「獎金」。
      內政部七十四年二月二十七日（74）臺內勞字第二九０五九七號函謂：「事
        業單位依勞動基準法第二十九條規定發給年終獎金，如勞工於事業單位營業
        年度終了結算時在職，且當年度工作並無過失，即具領取年終獎金之要件，
        故對於符合上述條件之勞工，均應發給年終獎金」，可見「年終獎金」即是
        勞動基準法第二十九條所稱之「獎金」。
      臺灣高等法院臺中分院八十五年度勞上更（一）字第四號民事判決謂：「依
        勞動基準法第廿九條之規定：『事業單位於營業年度終了結算，如有盈餘，
        除繳納稅捐，彌補虧損及提列股息、公積金外，對於全年工作並無過失之勞
        工，應給予獎金或分配紅利』，亦即事業單位依本條規定，如勞工於事業單
        位營業年度終了結算時在職，且當年度工作並無過失，即具領取年終獎金之
        要件」，可見臺灣高等法院臺中分院亦認為「年終獎金」即為勞動基準法第
        二十九條所謂之「獎金」。
  （二）上訴人已依勞動基準法第二十九條規定給予被上訴人獎金：
      上訴人於民國八十七年一月二十二日給予被上訴人相當於其月薪三倍有餘之
        年終獎金，共計新臺幣（下同）二十三萬元，此年終獎金即為勞動基準法第
        二十九條所謂之「獎金」，上訴人於發放二十三萬元予被上訴人時，即已履
        行勞動基準法課予上訴人之義務，被上訴人不得除此二十三萬元之外，更要
        求上訴人給予其他之紅利。
      退步言之，倘一般性之年終獎金尚非勞動基準法第二十九條所謂之「獎金」
        ，上訴人亦已給予被上訴人「全年工作並無過失」之獎金，亦已符合勞動基
        準法之要求。詳言之，上訴人所領得之年終獎金，其中二個月為上訴人發給
        被上訴人之一般性年終獎金，其餘八萬八千四百元，則為上訴人對於被上訴
        人全年工作績效表現所給予之獎金。被上訴人獲得績效現金獎勵之計算說明
        如下：上訴人有十個部門，每屆年終時，上訴人會就各該部門整年表現作一
        評估，打上分數，並憑此分數分派績效現金獎勵予各部門。而後再由各部門
        主管針對其轄下員工之表現，分配績效現金獎勵予各員工，被上訴人原隸屬
        於總經理室，其績效現金獎勵亦是由該部門所獲得之績效現金獎勵中所分得
        者。此外，一般之年終獎金均係以月薪為計算單位，如發放一個月月薪、兩
        個月月薪等，而被上訴人所獲得之二十三萬元，其中扣除兩個月一般性年終
        獎金後，尚餘八萬八千四百元，此數字超過被上訴人一個月月薪，而有零頭
        一萬七千六百元，此一萬餘元數額是從何而來？上訴人為何發放如此怪異之
        金額予被上訴人？可見被上訴人所領得之八萬八千四百元確實係基於其全年
        工作績效所領得之現金獎勵無疑。綜上，上訴人已履行勞動基準法第二十九
        條之規定給予獎金，被上訴人實不可再要求上訴人再給予紅利。
  （三）被上訴人不得執受分派紅利之「通知」，依勞動基準法第二十九條規定請求
        上訴人給予股票：
        被上訴人主張勞動基準法第二十九條乃一強制規定，其可依據該規定請求上
        訴人依「通知」之內容，給予被上訴人股票。由此可知，被上訴人認為依該
        「通知」所發放之股票，乃是勞動基準法第二十九條所謂之紅利。惟查：
        被上訴人否認上訴人於八十七年一月二十二日所發放之年終獎金為勞動基準
        法第二十九條所稱之獎金，其所持理由為勞基法第二十九條之獎金必須係於
        「稅後」發放。然而該「通知」係在發放年終獎金之隔日—民國八十七年一
        月二十三日發放，同樣係在「稅前」所為，依被上訴人之見解，此「通知」
        當然非勞動基準法第二十九條所謂之紅利，其既非勞動基準法第二十九條所
        謂之紅利，則被上訴人當不得據勞動基準法第二十九條規定，要求上訴人履
        行「通知」所載之內容，給予被上訴人股票，其理甚明。
  （四）上訴人已符合勞動基準法第二十九條關於給付員工獎金或紅利之規定，至於
        依章程及「致伸實業員工分紅入股辦法」所為之發放股票紅利，並非為履行
        勞動基準法上開要求，因此上訴人自得衡情設定發放標準與受領條件：
      被上訴人之公司章程第十七條規定「員工紅利以百分之二至百分之十為限」
        ，已符合公司法第二百三十五條第二項規定，合先敘明。
      經濟部七十九年二月十二日會議記錄提及：「應分派與員工之紅利及保留由
        公司員工承購之新股，其於員工內部之分配比例及條件等，為企業自治事項
        ，應由公司自行決定」，上訴人乃規定有「致伸實業員工分紅入股辦法」。
        該辦法適用對象僅限於任職本公司之「主管或績優員工」，而非「全年工作
        並無過失之勞工」，顯見上訴人之股票紅利發放與勞動基準法第二十九條要
        件並不相當，此處之股票紅利並非勞動基準法第二十九條所稱之「紅利」，
        無庸置疑。
      既然員工分紅配股係企業自治事項，當可由各公司決定於何種情形下始予發
        放，甚至公司可決議不分配盈餘，此有經濟部七十一年九月十一日商三三四
        三八號函釋可稽：「公司決議不分配盈餘時，自無紅利分配，員工紅利亦無
        所附麗」，由此更可見公司法所規定之分紅，與勞動基準法所規定之分紅，
        並不相同。而分紅配股之目的，乃在使員工對於公司有參與感，願與公司一
        起努力成長，故一般公開發行公司多於其章程或其他辦法中規定，分派紅利
        之對象，以股東會議決議日後仍在職之員工為限。經濟部亦認為分紅配股之
        分配對象，應以「分配時現職員工」為限，至於離職員工可否享有年度之員
        工紅利，經濟部認為可由公司自行決定，可見上訴人決定不發放紅利予離職
        員工，並未違法。
  （五）被上訴人所執受分配紅利之通知，僅係受分派紅利之資格通知，而上訴人已
        因離職而自動放棄此項資格：
      上訴人為上市公司，分派員工紅利向來力求公開透明，因此早已建立一致性
        之發放標準，絕非對於被上訴人有任何差別待遇。
      由於上訴人為股票上市公司，經營階層一舉一動都必須向眾多的股東負責，
        且依證券交易法第二十二條規定，發行新股必須經主管機關核准，故上訴人
        之員工分紅入股辦法規定：「經董事會議定之員工紅利增資配股案，經董事
        會及證期會核准後，由公司經營團隊依本辦法議定可分配之員工人數及股數
        」及「紅利轉增資案，必須報請股東常會暨證期會核准」。而被上訴人係於
        八十七年一月二十三日受到分配紅利之通知，上訴人股東大會係於同年五月
        五日召開，而證期會核准上訴人發行新股之日期為同年五月十八日，可知被
        上訴人在受通知時，此分配紅利方案尚未經過董事會、股東大會同意及取得
        證期會之核准，乃為一尚未生效之分配方案，故該通知上方才註明「此作業
        需經董事會、股東會及證期會之核准使生效」。被上訴人受此通知，僅代表
        其將來具有分配紅利之資格而已，並不代表其已取得請求分配之權利，其據
        以請求上訴人給付股票，實不合法。
      該通知上附記有「注意事項：若於股票發放前離職者視同棄權」字樣，由上
        述說明可知，加註此項條件並不違法。被上訴人明知此條件，卻於股票發放
        前離職，顯示其已自動放棄分配紅利之資格。退步言之，縱使認為該通知使
        被上訴人取得分紅配股之權利，惟該權利以被上訴人在股票發放前離職為解
        除條件，此解除條件同樣不違反任何強制規定，應屬有效，則當被上訴人離
        職時，解除條件成就，上訴人自毋庸給付被上訴人股票。
  （六）被上訴人謂「上訴人所給被上訴人年終獎金二十三萬元，係民國八十六年營
        業年度支出之一，並非源自民國八十六年營業年度結算之盈餘」云云，惟查
        ：
      如前所述，營業年度係指一月一日至十二月三十一日，而上訴人發放八十六
        年度年終獎金之日期為八十七年一月二十二日，即係在該營業年度終了結算
        後所為。被上訴人所云並非事實。
      該「通知」上記載：「我們很高興與您一起分享86年度的經營成果，經結算
        後‧‧‧」，由於「通知」與「獎金」發放之日期僅隔一日，可見當時上訴
        人已將八十六營業年度之盈餘結算出來，因此「獎金」當然係源自八十六營
        業年度結算之盈餘。
  （七）被上訴人執原審判決，謂「通知」之解除條件違反強制規定云云。惟查：
      原判決係將勞動基準法第二十九條與公司法第二百三十五條結合，認為「勞
        工欲依勞動基準法第二十九條規定請求公司給付獎金或紅利，尚須依公司所
        訂定之獎金或紅利分配方法行之」、「公司法對於員工如何分紅、入股雖授
        權公司自行訂定辦法，惟公司所定之辦法仍不得違反勞動基準法之強制規定
        」云云。惟查，公司法第二百三十五條對於公司所課與之義務，僅止於「章
        程應定明員、工分配紅利之成數」，至於如何分配，則任由各公司依其情況
        自行決定，並無所謂「公司所定之辦法仍不得違反勞動基準法之強制規定」
        之規定，原判決上開見解，顯然於法無據。上訴人所訂之「致伸實業員工分
        紅入股辦法」並非為履行勞動基準法第二十九條所課義務而制訂，已如前述
        ，故不論該辦法如何規定，均無所謂違反勞動基準法強制規定之問題。
      對於公司之主管或績優員工給予紅利，以為激勵，使願與公司一起成長，乃
        許多公司共同之作法，而且一般均會以員工在紅利發放時仍在職，或者必須
        在公司任職一定年限為發放條件，而此種條件實務上曾認可，且不被視為違
        反任何強制規定。
  三、證據：援用原審之立證方法，並提出薪資異動項目表、分紅入股辦法、公司章
      程、內政部七十四年二月二十七日臺內勞字第二九０五九七號函、七十四年五
      月十七日臺內勞字第三一五七七五號函、七十六年三月三十一日臺內勞字第四
      八六七四四號函、經濟部七十七年九月十一日商三三四三八號函、七十一年一
      月十九日商一八三三號函、七十九年六月八日商二０九七一七號函、八十七年
      股東常會議事錄、證期會（八七）臺財證（一）第四三六七四號函、勞委會七
      十八年二月一日  (78)台勞動二字第０一八七四號影本、臺灣臺北地方法院八
      十八年度訴字第九０七號判決影本、內政部七十六年三月三十一日（76）台內
      勞字第四八六七四四號函、內政部七十四年二月二十七日（74）台內勞字第二
      九０五九七號函、臺灣高等法院臺中分院八十五年度勞上更（一）字第四號判
      決影本，另聲請訊問證人余芳華。
乙、被上訴人方面：
  一、聲明：如主文所示。
  二、陳述：除與原審判決書所載者相同茲予引用外，補稱：
  （一）上訴人迄今並未依勞動基準法第二十九條規定，給予被上訴人獎金或分配紅
        利。上訴人於八十七年一月二十二日給付被上訴人年終獎金二十三萬元，非
        屬勞動基準法第二十九條所指「獎金」。
      司法實務向來均認：勞動基準法第二十九條係強行規定，縱令勞動契約中未
        予明訂，亦應依該法條規定給與獎金或分配紅利。並認：勞動基準法第二十
        九條既僅稱為「獎金」，尚難專指年終獎金；且該法條將「給與獎金或分配
        紅利」二者並列，由雇主即事業單位選擇其一，亦與一般俗稱之年終獎金有
        異。是勞動基準法第二十九條所謂「獎金」並非一般俗稱之「年終獎金」，
        不容上訴人曲解。
      本件上訴人於八十七年一月二十二日給付被上訴人年終獎金二十三萬元，係
        臺灣地區各政府機關、公司行號向來之習慣，且均固定於每年農曆春節前發
        給，應屬被上訴人全年薪資之一部分，尚與勞動基準法第二十九條之「獎金
        」無涉。
      雖上訴人為拼湊「已依勞動基準法第二十九條發給被上訴人獎金」之主張，
        先是自承「於八十七年一月二十二日發給原告年終獎金二十三萬元，做為該
        員全年工作且與無失之獎金」；嗣改稱「已於八十七年一月二十二日給予原
        告相當於其月薪三倍有餘之年終獎金，其中二個月為被告公司發給原告之一
        般性年終獎金，其餘約八萬六千四百元則為被告公司全年工作並無過失之獎
        勵。」；最後於  鈞院又由上訴人所屬人力資源部主任余芳華到庭證稱：「
        公司獎金分為固定獎金與績效獎金，固定獎金給基數二個月，另依年資比例
        計算，農曆年前固定發放」、「績效獎金與固定獎金同時發放，紅利是發放
        股票須經股東會決議等流程．．．」，再度更異說詞，上訴人就同一筆款項
        ，不僅前後三異其詞，且仍未說明已依勞動基準法第二十九條給付獎金或紅
        利，實不足採。
      況依勞動基準法第二十九條規定，上訴人係在營業年度終了結算，如有盈餘
        ，尚須繳納稅捐、彌補虧損、提列股息、公積金後，始有發給獎金或分配紅
        利之義務。本件，上訴人所給被上訴人年終獎金二十三萬元，係八十六年營
        業年度支出之一，並非源自八十六年度營業年度結算之盈餘。
  （二）上訴人經人力資源處副總姚燕洪依法代表上訴人表示同意給付被上訴人股票
        七張︵即七千股︶作為員工紅利，非屬資格通知，乃被上訴人依勞動基準法
        第二十九條規定之既得權利，不因被上訴人有無離職而受影響。
      上訴人經人力資源處副總姚燕洪代表上訴人公司向被上訴人所為表示，自屬
        上訴人公司同意給付股票之意思表示。
      且該函文中，明確表示「一起分享『八十六年度』的經營成果．．．員工『
        紅利』部分之股票為七張」，正符合勞動基準法第二十九條「．．．對於全
        年工作並無過之勞工，應給付獎金或分配紅利」之規定。
      上訴人依勞動基準法第二十九條規定，有義務給付員工獎金或分利，乃強制
        規定，不生恩惠性給與問題，倘事業單位給付勞工獎金、紅利，係有賴事業
        單位片面之恩惠施捨，勞動基準法第二十九條，豈非成為具文。勞動基準法
        乃保障勞工基本權益之勞工憲法，任何事業單位自行制定之規定、辦法，均
        不得與勞動基準法牴觸而損及勞工基本權益。倘事業單位片面規定或要求，
        損及勞工權益者，在該範圍內，自不生任何法律效果。
  三、證據：援用原審之立證方法。
    理  由
一、本件被上訴人起訴主張：其自七十六年十月間起任職上訴人公司，經上訴人公司
    於八十七年一月二十三日通知，經結算後可分得之員工紅利部分股票為七張即七
    千股，其請求上訴人公司給付股票，詎上訴人公司竟以其於股票發放前之八十七
    年三月二十二日即已離職為由，拒絕發給股票等情，爰依勞動基準法第二十九條
    及該通知提起本訴；上訴人則以：其已依勞動基準法第二十九條規定給予被上訴
    人年終獎金及績效獎金，被上訴人自不得執受分派紅利之「通知」，請求上訴人
    給予股票，而該通知性質上僅係受分派紅利之資格通知，上訴人已因離職而自動
    放棄此項資格等語置辯。
二、被上訴人主張其自七十六年十月間起任職上訴人公司至八十七年三月二十三日離
    職，於八十七年一月任職期間接獲上訴人公司所發之書面通知，通知其八十六年
    度可分得之員工紅利為股票七張，上訴人迄未發放之事實，業據提出服務證明書
    、上訴人所發通知各一紙為證，上訴人就此並未爭執，惟辯稱：該通知僅為一事
    實通知，而被上訴人既於股票發放前即已離職，自不得執該通知請求上訴人發放
    股票，且其八十六年度已發放獎金二十三萬元予被上訴人，被上訴人亦不得再請
    求其發予獎金或紅利云云。是本院所應審究者為：（一）上訴人是否已核發獎金
    予被上訴人？該獎金之性質為何？（二）上訴人所發系爭通知之效力。茲析述如
    下：
（一）上訴人主張其八十六年度已核發二十三萬元之獎金予被上訴人之事實，為被上
      訴人所自認，惟二造所爭執者為該獎金究全為年終獎金或部分為績效獎金。觀
      諸卷附兩造所不爭執之薪資異動項目一覽表，上載明被上訴人八十七年一月份
      領得之薪資，包含全薪七萬零八百元及年終獎金二十三萬元，績效獎金欄則為
      零，是被上訴人於八十七年一月份領得二十三萬元之年終獎金已堪認定。至上
      訴人雖辯稱該二十三萬元之獎金，其中十四萬一千六百元為年終獎金，另八萬
      八千四百元則為績效獎金一節，則與上開上訴人所製作之薪資異動項目一覽表
      不符，而其提出之績效現金紅利計算表，被上訴人任職之總經理室之獎金基數
      為一‧九，而上訴人所指被上訴人之績效獎金基數則為一‧二四八六，其究憑
      何依據計算出被上訴人該年度應得之績效獎金基數，並未見其舉證，已難遽信
      ，且觀諸上訴人於原審八十七年十一月二十五日所遞之答辯狀中更自認前開二
      十三萬元為年終獎金，是上訴人就此所辯與事實不符，不足採信。至證人即任
      職上訴人公司人力資源部主任余芳華雖證稱：公司獎金分為固定獎金與績效獎
      金，於農曆年前固定發放等詞，然既未能逕認被上訴人八十六年度是否領得績
      效獎金，且與前開上訴人所製作之薪資異動項目一覽表不符，亦難據為有利上
      訴人之認定。
（二）觀諸兩造所不爭執之前開發放股票通知單，其上載有：「‧‧‧八十六年度的
      經營成果，經結算後，您今年可分得之員工紅利部分之股票為七張，由於此作
      業需經董事會、股東會及證管會之核准始生效，因此若無其他變動，其發放日
      期約為八十七年八月」等字樣，後並附列有注意事項，載明若於股票發放前離
      職者視同棄權，既已清楚載明被上訴人八十六年度可分得之紅利股票為七張，
      已將欲發生一定私法上效果之意思表示於外，自為意思表示，而非不具法律效
      果之事實通知，且該意思表示係附有經董事會、股東會及證期會核准之停止條
      件，並另附有受通知人於股票發放日前離職之解除條件。
三、按法律行為，違反強制或禁止之規定者，無效；附停止條件之法律行為，於條件
    成就時，發生效力。附解除條件之法律行為，於條件成就時，失其效力；法律行
    為之一部分無效者，全部皆為無效，但除去該部分亦可成立者，則其他部分，仍
    為有效，民法第七十一條前段、第九十九條第一項、第二項、第一百十一條定有
    明文。次按事業單位於營業年度終了結算，如有盈餘，除繳納稅捐、彌補虧損及
    提列股息、公積金外，對於全年工作並無過失之勞工，應給與獎金或分配紅利，
    勞動基準法第二十九條定有明文。而所謂「獎金」之種類、名目繁多，觀諸勞動
    基準法施行細則第十條第二款就「非經常性給與之獎金」即已列舉出年終獎金、
    競賽獎金、研究發明獎金、特殊功績獎金、久任獎金、節約燃料物料獎金等六種
    ，是勞動基準法第二十九條所謂之獎金，尚難由文義即逕指為年終獎金；又該條
    既將「給與獎金」或「分配紅利」並列，由事業單位擇一為之，足見該條所謂之
    「獎金」性質應與紅利近似，並非一般俗稱之年終獎金。又本條僅抽象規定事業
    單位應「給與獎金」或「分配紅利」，其具體之給付數額、給付方式，應依勞動
    契約或公司章程而定。惟勞動基準法第二十九條之規定應屬保障勞工之強行規定
    ，勞動契約或公司章程之規定，不得剝奪符合勞動基準法第二十九條要件之勞工
    ，領取獎金或受分配紅利之權利。經查：上訴人公司員工分配紅利成數訂為百分
    之二至百分之十為限，有上訴人公司章程在卷為憑。而上訴人於八十七年一月間
    通知被上訴人八十六年度可領得之紅利為股票七張已如前述，揆諸前揭規定，足
    認上訴人已依公司章程定出被上訴人八十六年度可分得之紅利為股票七張。另上
    訴人公司八十七年五月五日所召開之八十七年度股東常會，就該公司八十六年度
    應分配員工紅利三千五百三十一萬四千二百元轉增資發行三百五十三萬一千四百
    二十股之議案，照案通過，嗣並經財政部證券暨期貨管理委員會核准，有該次股
    東常會議事錄、財政部證券暨期貨管理委員會八十七年五月十八日（八七）臺財
    證（一）第四三六七四號函在卷為憑，是前開被上訴人可領得七張股票之通知所
    附經董事會、股東會及證期會核准之停止條件已成就亦堪認定。另被上訴人於股
    票發放日前之八十七年三月二十三日即已離職前亦認定，又前開通知所附受通知
    人於股票發放日前離職為解除條件雖已成就，然因該條件違反勞動基準法第二十
    九條之強行規定，揆諸前揭說明，該通知所附之解除條件應屬無效。從而被上訴
    人自得執該通知訴請上訴人給付股票七張，是則原審為被上訴人勝訴之判決，於
    法並無違誤，上訴意旨指摘原判決不當，求予廢棄改判，為無理由，應予駁回其
    上訴。
四、據上論結，本件上訴為無理由，依民事訴訟法第四百三十六條之一第三項、第四
    百四十九條第一項、第七十八條，判決如主文。
中      華      民      國    八十九    年      四      月      五      日
                            臺灣士林地方法院民事第一庭
~B審判長法官  陳介源
~B法      官  陳梅欽
~B法      官  方彬彬
右為正本係照原本作成。
本件不得上訴。
中      華      民      國    八十九    年      四      月      十      日
~B法院書記官  王琍瑩


司法院資訊處製作；財團法人民間司法改革基金會備份。
